臺灣高等法院刑事判決　　　　　　　　 94年度上易字第911號
上　訴　人　臺灣宜蘭地方法院檢察署檢察官
被　　　告　甲○○
上列上訴人因被告傷害案件，不服臺灣宜蘭地方法院94年度易字
第117 號，中華民國94年4 月28日第一審判決（起訴案號：臺灣
宜蘭地方法院檢察署94年度偵字第188 號），提起上訴，本院判
決如下：
    主  文
上訴駁回。
    事  實
一、甲○○與乙○○，均係臺灣宜蘭監獄受刑人。於民國（下同
    ）93年9 月19日18時30分許，在臺灣宜蘭監獄九工舍八房內
    ，甲○○因故（甲○○旁觀他人下象棋起爭執）以手腳及熱
    水瓶傷害乙○○之身體，乙○○因此受有眼、臉部撕裂傷（
    縫8 針）、右大腿6 至8 公分銳器傷（熱水瓶砸破後，甲○
    ○以把手傷害乙○○右大腿）等傷害。
二、案經乙○○訴由臺灣宜蘭地方法院檢察署檢察官偵查起訴。
    理  由
一、右揭犯罪事實，業據被告甲○○於審理中均供承不諱，核與
    告訴人乙○○於審理中指訴情節相符，並有傷情照片2 幀在
    卷可參。而告訴人乙○○因遭被告毆傷，致其眼、臉部及右
    大腿受有前揭傷周一節，亦有臺灣宜蘭監獄出庭收容人內外
    傷紀錄表及羅東聖母醫院診斷證明書各1 紙等在卷可稽。本
    件事證明確，被告犯行堪以認定，應依法論科。
二、核被告甲○○所為，係犯刑法第277 條第1 項之傷害罪。原
    審認被告罪證明確，因而依刑法第277 條第1 項、第41條第
    1 項，罰金罰鍰提高標準條例第1 條前段、第2 條之規定，
    並審酌被告與告訴人因細故一時衝動發生爭執，對於告訴人
    乙○○造成傷害程度，犯罪動機、目的尚稱單純，並已於犯
    罪後表示悔意、坦承犯行等一切情狀，量處被告拘役20日，
    並諭知易科罰金之折算標準。其認事用法，均無違誤，量刑
    亦稱妥適，檢察官依循告訴人之請求提起上訴，認被告傷害
    告訴人之身體，造成告訴人幾近毀容之永久傷害，大腿部位
    亦留下長達6 至8 公分之傷口，並以拳腳毆打致告訴人下巴
    脫臼，告訴人因而受有身體及精神上之折磨達2 、3 月之久
    ，且被告事後仍推諉卸責，亦未為相當之賠償，並無悔意，
    原審量刑顯然過輕云云，惟告訴人雖受有眼、臉部撕裂傷之
    傷害，惟並無告訴人所指近乎毀容之程度，有告訴人之傷情
    照片1 幀在卷可憑（見偵查卷第12頁）；又告訴人並無下巴
    脫臼之傷害一節，亦有臺灣宜蘭監獄出庭收容人內外傷紀錄
    表及羅東聖母醫院診斷證明書各1 紙等附卷足稽，已如前述
    ；再被告於犯罪後已坦承犯行，且饒有悔意，亦無告訴人所
    指事後推諉卸責，毫無悔意等情；另告訴人所受傷害之程度
    亦經原審於量刑時予以考量，亦如上述。準此，檢察官依循
    告訴人請求提起本件上訴，認原判決量刑過輕，就原審法院
    適法範圍裁量權之行使為爭執，並無理由，應予駁回。
據上論斷，應依刑事訴訟法第368 條，判決如主文。
本案經檢察官曾忠己到庭執行職務。
中　　華　　民　　國　　94　　年　　7 　　月　　20　　日
　　　　　　　　　刑事第四庭    審判長法　官  許增男
　　　　　　　　　　　　　　　　　    法　官  周煙平
　　　　　　　 　 　　　　　　　　　　法　官  謝靜恒
以上正本證明與原本無異。
不得上訴。
                                      書記官  魏淑娟
中　　華　　民　　國　　94　　年　　7 　　月　　20　　日
附錄：本案論罪科刑法條全文
刑法第277條第1項
傷害人之身體或健康者，處3年以下有期徒刑、拘役或1000元以
下罰金。
